臺灣高等法院刑事裁定
110年度聲字第4368號
聲  請  人  臺灣高等檢察署檢察官
受  刑  人  曾國航



上列聲請人因受刑人數罪併罰有二裁判以上，聲請定其應執行之
刑（聲請案號：臺灣高等檢察署110年度執聲字第1959號），本
院裁定如下：
    主  文
曾國航犯如附表所示各罪所處之刑，應執行有期徒刑拾貳年。 
    理  由
一、聲請意旨略以：上列受刑人曾國航因強盜等數罪，先後經判
    決確定如附表，應依刑法第53條、第51條第5款、第50條第1
    項第1款、第2項規定，定其應執行之刑，爰依刑事訴訟法第
    477條第1項聲請裁定等語。
二、按「裁判確定前犯數罪者，併合處罰之。但有下列情形之一
    者，不在此限：一、得易科罰金之罪與不得易科罰金之罪。
    二、得易科罰金之罪與不得易服社會勞動之罪。三、得易服
    社會勞動之罪與不得易科罰金之罪。四、得易服社會勞動之
    罪與不得易服社會勞動之罪」、「前項但書情形，受刑人請
    求檢察官聲請定應執行刑者，依第51條規定定之」、「數罪
    併罰，有二裁判以上者，依第51條之規定，定其應執行之刑
    」、「數罪併罰，分別宣告其罪之刑，依下列各款定其應執
    行者：……五、宣告多數有期徒刑者，於各刑中之最長期以上
    ，各刑合併之刑期以下，定其刑期。但不得逾30年」，刑法
    第50條第1項、第2項、第53條、第51條第5款分別定有明文
    。再者，法律上屬於自由裁量之事項，有其外部性界限及內
    部性界限，並非概無拘束。依據法律之具體規定，法院應在
    其範圍選擇為適當之裁判者，為外部性界限；而法院為裁判
    時，應考量法律之目的，及法律秩序之理念所在者，為內部
    性界限。法院為裁判時，二者均不得有所踰越。在數罪併罰
    ，有二裁判以上，定其應執行之刑時，固屬於法院自由裁量
    之事項，然仍應受前揭外部性界限及內部性界限之拘束（最
    高法院94年度台非字第233號判決意旨參照）。又刑事訴訟
    法第370條第2項「前項所稱刑，指宣告刑及數罪併罰所定應
    執行之刑」、第3項「第1項規定，於第一審或第二審數罪併
    罰之判決，一部上訴經撤銷後，另以裁定定其應執行之刑時
    ，準用之」之規定，已針對第二審上訴案件之定應執行之刑
    ，明定有不利益變更禁止原則之適用；而分屬不同案件之數
    罪併罰有應更定執行刑之情形，倘一裁判宣告數罪之刑，曾
    經定其執行刑，再與其他裁判宣告之刑定其執行刑時，在法
    理上亦應同受此原則之拘束，亦即，另定之執行刑，其裁量
    所定之刑期，不得較重於前定之執行刑加計後裁判宣告之刑
    之總和（最高法院103年度台抗字第707號、第674號裁定意
    旨參照）。
三、經查：受刑人因犯如附表所示之罪，經如附表所示法院各判
    處如附表所示之刑，均經分別確定在案，此有臺灣新北地方
    法院108年度審訴字第1680號刑事判決、108年度訴字第953
    號刑事判決、109年度審訴字第1094號刑事判決、本院109年
    度上訴字第950號刑事判決、最高法院110年度台上字第5306
    號刑事判決及本院被告前案紀錄表等在卷可參。受刑人所犯
    如附表所示各罪中，有得易科罰金亦得易服社會勞動之罪（
    編號1、2），復有不得易科罰金亦不得易服社會勞動之罪（
    編號3至5），雖已合於刑法第50條第1項但書規定，惟受刑
    人已請求檢察官聲請定其應執行刑，有「定刑聲請切結書」
    附卷可憑，自應依據刑法第50條第2項規定，依同法第51條
    規定定其應執行刑。茲檢察官聲請最後事實審之本院就受刑
    人所犯如附表所示之罪定應執行之刑，本院審核後認檢察官
    之聲請於法並無不合，爰就受刑人所犯如附表所示之罪，依
    刑法第51條第5款限制加重原則規定之外部性界限（即以最
    長期宣告刑有期徒刑7年8月為下限，以宣告刑總和有期徒刑
    14年4月為上限），並參酌如附表編號1至4所示之罪曾經臺
    灣新北地方法院以109年度聲字第3618號裁定應執行有期徒
    刑9年確定【是此時裁量所定刑期，不得較重於前定執行刑
    （有期徒刑9年）加計其餘裁判之宣告刑（有期徒刑3年10月
    ）總和有期徒刑12年10月】，再考量受刑人之犯罪次數、情
    節及貫徹刑法量刑公平正義理念，並參酌受刑人所表示之書
    面意見（見定刑聲請切結書、本院查詢表）等情，定受刑人
    應執行之刑。
據上論斷，應依刑事訴訟法第477條第1項，刑法第50條第2項、
第53條、第51條第5款，裁定如主文。
中　　華　　民　　國　　110 　年　　11　　月　　26　　日
                  刑事第十八庭  審判長法  官  何俏美
                                      法  官  葉乃瑋
                                      法  官  黃紹紘
以上正本證明與原本無異。
如不服本裁定，應於收受送達後5日內向本院提出抗告狀。
                                      書記官  顏淑華
中　　華　　民　　國　　110 　年　　11　　月　　29　　日

附表
編    號  1 2 3 罪    名  毒品危害防制條例 （施用第一級毒品罪） 毒品危害防制條例 （施用第二級毒品罪） 毒品危害防制條例 （販賣第一級毒品罪） 宣 告 刑  有期徒刑6月 有期徒刑4月 有期徒刑7年8月 犯罪日期  民國107年10月3日 108年4月16日 108年2月3日 偵查機關年度案號  臺灣新北地方檢察署107年度毒偵字第8640號等 臺灣新北地方檢察署107年度毒偵字第8640號等 臺灣新北地方檢察署108年度偵字第26625號 最後事實審 法院 臺灣新北地方法院 臺灣新北地方法院 臺灣新北地方法院  案號 108年度審訴字第1680號 108年度審訴字第1680號 108年度訴字第953號  判決日期 108年11月11日 108年11月11日 108年12月23日 確定判決 法院 臺灣新北地方法院 臺灣新北地方法院 臺灣新北地方法院  案號 108年度審訴字第1680號 108年度審訴字第1680號 108年度訴字第953號  確定日期 108年12月9日 108年12月9日 109年1月30日 是否為得易科罰金之案件  是 是 否 是否為得易服社會勞動之案件  是 是 否 備    註  臺灣新北地方檢察署109年度執字第5361號 臺灣新北地方檢察署109年度執字第5361號 臺灣新北地方檢察署109年度執字第3482號   編號1至4業經臺灣新北地方法院以109年度聲字第3618號裁定應執行有期徒刑9年確定（臺灣新北地方檢察署109年度執更字第4650號）   

編    號  4 5 罪    名  毒品危害防制條例 （持有第一級毒品純質淨重10公克以上罪） 強盜 （攜帶兇器強盜罪） 宣 告 刑  有期徒刑2年 有期徒刑3年10月 犯罪日期  108年4月26日前1、2日某時起至108年4月26日6時30分止 108年3月9日 偵查機關年度案號  臺灣新北地方檢察署108年度偵字第13208號等 臺灣新北地方檢察署108年度偵字第11518號等 最後事實審 法院 臺灣新北地方法院 臺灣高等法院  案號 109年度審訴字第1094號 109年度上訴字第950號  判決日期 109年7月8日 110年5月6日 確定判決 法院 臺灣新北地方法院 最高法院  案號 109年度審訴字第1094號 110年度台上字第5306號  確定日期 109年8月19日 110年9月23日 是否為得易科罰金之案件  否 否 是否為得易服社會勞動之案件  否 否 備    註  臺灣新北地方檢察署109年度執字第10806號 臺灣新北地方檢察署110年度執字第8534號   編號1至4業經臺灣新北地方法院以109年度聲字第3618號裁定應執行有期徒刑9年確定（臺灣新北地方檢察署109年度執更字第4650號）